臺灣新北地方法院民事裁定
111年度消債更字第500號
聲  請  人  吳振榮  
代  理  人  蔡鴻燊律師(法扶律師)
上列當事人聲請消費者債務清理事件，本院裁定如下：
    主  文
聲請人應於本裁定送達後10日內，補正如附件所示事項。
    理  由
一、按聲請更生或清算不合程式或不備其他要件者，法院應以裁
    定駁回之，但其情形可以補正者，法院應定期間先命補正，
    消費者債務清理條例第8條定有明文。
二、查本件聲請人具狀聲請更生，有如附件所示事項應予補正，
    爰定期命補正，如逾期未補正，則駁回其聲請。
三、依消費者債務清理條例第8 條但書，裁定如主文。
中　　華　　民　　國　　111 　年　　11　　月　　16　　日
              民事第八庭    法　　　官　陳翠琪
上為正本係照原本作成
本件不得抗告
中　　華　　民　　國　　111 　年　　11　　月　　16　　日
                            書　記　官　曾怡婷
附件:
一、請預納郵務送達費新臺幣（下同）5,610元（依聲請人陳報
    之債權人11人連同債務人及聲請人，合計11人，暫以每人10
    份，每份51元計算:11人×10份×51元=5,610元）。
二、請釋明本件聲請理由：請詳實說明債務發生原因、本件無法
    與最大債權人達成前置調解之理由（例如有何不能清償債務
    或有不能清償之虞情事）？
三、請聲請人說明是否漏未記載債權人？
  ㈠依聲請人陳報財團法人金融聯合徵信中心查詢當事人綜合信
    用報告回覆書及新加坡商艾星國際有限公司臺灣分公司(下
    稱新加坡商艾星公司)之陳報狀所示，聲請人似尚積欠新誠
    國際資產管理股份有限公司、新加坡商艾星公司債務。倘是
    ，請聲請人重新陳報債權人清冊，並依6,630元計算郵務送
    達費（計算式：債權人13人×10份×51元=6,630元)；倘否，
    則請說明上開債務是否已為清償。
  ㈡依聲請人陳報之債權人清冊所示，聲請人積欠債務總額為「
    約新臺幣295萬元」，然經本院核算，聲請人債權人清冊記
    載之債務總額應為255萬8,272元，請聲請人說明該40餘萬元
    差額之發生原因為何？
  ㈢另，倘聲請人尚有其餘未記載之債權人，則請說明積欠之債
    務及理由為何、提出債權人之借貸證明文件（如借貸契約、
    借據等件），並重新陳報債權人清冊暨重新計算郵務送達費
    。
五、聲請人於聲請更生前2 年起迄今期間之財產變動狀況（包含
    不動產、動產），應詳述其原因情事【即就上開財產之有償
    、無償（原始或繼受）取得、移轉予他人、變更或設定負擔
    等事實或法律行為致生權利得、喪、變更之情形】，據實向
    法院陳報，並附相關證明（倘該段期間曾經取得或喪失不動
    產所有權，應詳為標明不動產之地號、建號）。
六、聲請人之最新戶籍謄本（記事不得省略），及聲請人之現居
    所是否為其戶籍地，若是，則應說明現居地房屋為何人所有
    、基於何法律關係居住於上址。倘為租賃關係，則應提出「
    最新有效」之租賃契約書，及每月支付租金之證明。若戶籍
    地非為住所地所在，則應說明住所地與戶籍地不一致之理由
    ，並陳報現住房屋為何人所有、基於何法律關係居住於此，
    並應提出相關證明文件。
七、請補正說明聲請人是否於最近5 年內從事國內外股票、期貨
    、基金或其他金融商品之投資交易？若有，請提出上開投資
    交易明細及證明文件。
八、請聲請人重新製作『聲請更生前2 年』、『聲請更生後迄今』之
    財產及收入狀況說明書，表明下列事項並提出證明文件（請
    分別製作聲請前2 年及聲請後迄今之財產收入狀況說明書）
    ：
    ㈠財產目錄：土地、建築最新登記謄本（含他項權利部）、
      動產（含名稱、種類、數量）、【聲請人於各金融機構之
      全部存摺及證券集保存摺之「完整全部內頁」影本（須附
      銀行名稱及帳號、完整內頁資料並補登至本裁定送達日之
      後）】、股票（含公司、營利事業統一編號、主營業所所
      在地），基金、外幣、保險單（含本人及配偶、未成年子
      女、父母為要保人或受益人之人壽保單及儲蓄性、投資性
      保單，並敘明各保險契約之有效期限、每期保費金額、有
      無曾以保單向保險公司借款，以及若終止該等保險契約，
      可領回之金額、保單紅利金和保單解約金金額各為若干？
      暨提出繳交保費單據及保險契約影本。）、事業投資或其
      他資產在內之所有財產，並其性質及所在地；如財產設定
      擔保債權、優先權或其他負擔，應一併表明（如抵押權、
      質權等），並提出該等權利之設定契約書。另債權人聯邦
      商業銀行股份有限公司（下稱聯邦商銀）陳報，聲請人與
      聯邦商銀間曾簽立汽車貸款契約，請聲請人陳報說明所購
      買汽車殘值為若干？並提出汽車行照正反面影本。
    ㈡收入數額：薪資、年金、保險給付、租金收入、退休金或
      退休計畫收支款、各類政府補助金、津貼、買賣股票及基
      金或外幣等相關投資之所得、分居或離婚贍養費或其他收
      入款項在內之所有收入款項並檢附各該收入之收入證明，
      如薪資單等，並陳報聲請人有無於何公司行號兼職及每月
      兼職收入與證明文件，如有長期或某段期間內無從事固定
      正職工作或無收入之情形，亦請陳報起迄時間及說明詳細
      原因為何。
    ㈢必要支出數額：依消債條例第64條之2 規定，債務人必要
      生活費用，以最近一年衛生福利部或直轄市政府所公告當
      地區每人每月最低生活費1.2 倍定之；受扶養者之必要生
      活費用，準用第一項規定計算基準數額，並依債務人依法
      應負擔扶養義務之比例認定之；前二項情形，債務人釋明
      更生期間無須負擔必要生活費用一部或全部者，於該範圍
      內，不受最低數額限制；債務人證明確有必要支出者，不
      受最高數額及應負擔比例之限制；另依消債條例施行細則
      第21條之1 第3 項規定，就此部分即毋庸記載原因、種類
      及提出證明文件，聲請人如係依上開標準計算聲請更生前
      2 年及聲請更生後迄今必要支出數額，請註明之。聲請人
      陳報之必要支出如非以上開標準計算，應列出具體項目並
      提出相關文件證明(不得使用食、衣、住、行、育、樂、
      其他等籠統項目以為說明)，例如：聲請人之衣服、教育
      、交通（聲請人上下班交通工具為何？若是使用汽機車，
      應提出上開汽機車之行車執照影本及油資、修繕、保養費
      用、支出費用之證明文件）、租金（如有租屋，請提出租
      金轉帳證明），水電瓦斯及電話費等、醫療、稅賦開支（
      含營利事業所得稅申報書、綜合所得稅申報書）、全民健
      保、勞保、農保、漁保、公保或其他支出在內之所有必要
      支出數額，暨提出相關單據（如發票、收據、繳費證明、
      轉帳存摺內頁等）證明。
    ㈣請聲請人說明是否受有親友資助，如有，請敘明詳細情形
      （每月或每週或不定時、每期金額多寡等），並提出該名
      家屬或親友之聯絡方式（姓名、住址、電話）、聲請人接
      受資助之相關證明文件等據實向法院陳報。
九、請向中華民國人壽保險商業同業公會（地址：臺北市○○路00
    0 號5 樓）申請查詢「最新」歷年以來包含以聲請人為要保
    人或受益人之人壽保險投保紀錄，待該公會核發查詢結果相
    關文件後，再予一併陳報本院。
十、聲請人請向中華民國銀行商業同業公會全國聯合會【地址：
    臺北市○○區○○街0 號3 樓】申請查詢本人於各金融機構行是
    否開立存款帳戶，待該公會核發查詢結果相關文件後，再予
    一併陳報本院。
十一、聲請人請向臺灣集中保管結算所股份有限公司【地址：臺
      北市○○○路000 號11樓】申請聲請人本人自107 年度以來
      迄今於該公司之往來證券商、股票餘額、異動表等相關資
      料。待該公司查詢核發保管帳戶客戶餘額表、客戶存券異
      動明細表、集保戶往來參加人明細資料表（含帳號）及投
      資人於清算交割銀行未開戶明細表等文件後，再予一併陳
      報本院。
十二、將來之更生程序得否順利進行，乃繫於聲請人依自身經濟
      狀況所提更生方案，是否確實可行及得兼顧債權人權益而
      定。倘更生方案無履行之可能，法院將無法認可更生方案
      ，債務人提出本件聲請將無實益，若經法院裁定開始更生
      程序者，請聲請人務必就下列事項詳細說明：聲請人負擔
      「每月必要生活費用」及每月「更生還款金額」各別為何
      ？有無其他可擔保之人？請說明欲如何提出更生方案（即
      每月可供還款金額、分期期數）。
（以上均請依序提出證明文件並加以標示（如標籤紙），且請務
必「完整影印清楚」，並請於書狀列載證據目錄。另請聲請人向
本院陳報之資料及任何陳述，切勿使用任何不確定之字樣，或假
設語氣、假設性推論。並請「詳細閱讀」後，逐一「誠實」補正
，切勿缺漏。又上開請聲請人申請之資料，請「盡速申請」後陳
報，否則本院難認聲請人已盡協力義務，有清理債務之真意與誠
意。另請「一次」即補正齊全。）